臺灣臺南地方法院刑事判決　　　　　　 99年度交易字第313號
公　訴　人　臺灣臺南地方法院檢察署檢察官
被　　　告　楊瑞忠
上列被告因過失傷害案件，經檢察官提起公訴（99年度偵緝字第
745號），被告就被訴事實為有罪之陳述，本院裁定進行簡式審
判程序，判決如下：
    主  文
楊瑞忠因過失傷害人，處拘役伍拾日，如易科罰金，以新臺幣壹
仟元折算壹日。
    事  實
一、楊瑞忠於民國99年7月24日上午，駕駛車號8500-UV號自小客
    車，沿台南縣安定鄉○○村縣道178線北往南行駛，於8時55
    分許，行至縣道178線南向9公里處，倒車作路邊停車時，理
    應注意汽車倒車時，應顯示倒車燈光或手勢後，謹慎緩慢後
    倒，並應注意其他車輛及行人。而當時天候晴、日間自然光
    線、路面為乾燥無缺陷之柏油路面、無障礙物、視距良好等
    情形下，並無不能注意之情事，竟於倒車時疏未注意後方來
    車，適同一時、地，有沿縣道178北往南方向由黃玉英所騎
    乘後載其女黃佳柔（87年1月3日生）之車號MTU-391號機車
    行至該處，亦未注意車前狀況，隨時採取必要之安全措施，
    由於雙方有上述之疏失，見之避煞皆已不及，致黃佳柔之大
    腿與楊瑞忠自小客車左前車燈發生碰撞，黃佳柔因而摔至地
    上，並受有右側股骨骨折、左股骨遠端骨折等傷害。楊瑞忠
    於肇事後，在未有偵查犯罪職務之機關或公務員發覺其為犯
    罪人前，即向到場處理本件車禍事故，尚不知肇事者為何人
    之臺南縣警察局善化分局交通事故處理小組警員主動表示其
    即為肇事車輛之駕駛者，並進而接受裁判。
二、案經黃玉英訴由臺南縣警察局善化分局報請臺灣臺南地方法
    院檢察署檢察官偵查起訴。
    理  由
一、本案係經被告楊瑞忠就被訴之犯罪事實為有罪之表示，而經
    本院裁定以簡式審判程序加以審理，依刑事訴訟法第273條
    之2、第159條第2項之規定，不適用傳聞法則有關限制證據
    能力之相關規定，合先敘明。
二、訊據被告對上揭事實坦承不諱，核與告訴人黃玉英於警詢之
    指述、證人黃佳柔於偵查中之證述相符，並有道路交通事故
    現場圖、道路交通事故調查報告表（一）、（二）各1份、
    財團法人奇美醫院診斷證明書1紙、道路交通事故現場及車
    輛損害照片12張在卷可稽。
三、按汽車倒車時，應顯示倒車燈光或手勢後，謹慎緩慢後倒，
    並應注意其他車輛及行人；又汽車行駛時，駕駛人應注意車
    前狀況，並隨時採取必要之安全措施，道路交通安全規則第
    110條第3款及第94條第3項分別定有明文。本件被告駕車倒
    車時，依上開規定，本應注意其他車輛及行人，而依當時天
    候晴、日間自然光線、路面為乾燥無缺陷之柏油路面、無障
    礙物、視距良好等情形，此有道路交通事故調查報告表(一)在
    卷可憑，並無不能注意之情事，竟於倒車時疏未注意後方來
    車，而黃玉英騎乘機車後載其女黃佳柔行至該處，亦未注意
    車前狀況，隨時採取必要之安全措施，由於雙方有上述之疏
    失，見之避煞皆已不及，致黃佳柔之大腿與楊瑞忠自小客車
    左前車燈發生碰撞，黃佳柔因而摔至地上，並受有右側股骨
    骨折、左股骨遠端骨折等傷害，被告就本件事故之發生，自
    有倒車時未注意後方來車之過失。又本件經送請臺灣省臺南
    區車輛行車事故鑑定委員會鑑定結果，亦認被告駕駛小客車
    ，倒車未注意後方來車，為肇事主因，告訴人駕駛普通重型
    機器腳踏車，未注意車前狀況，為肇事次因，有該鑑定委員
    會臺南區990688案鑑定意見書1份在卷可稽（見臺灣臺南地
    方法院檢察署99年度偵緝字第745號卷第27頁正、背面），
    亦與本院上開認定相同。本件事證明確，被告犯行洵堪認定
    ，應依法論科。
四、核被告所為，係犯刑法第284條第1項前段之過失傷害罪。又
    被告於肇事後，在未有偵查犯罪職務之機關或公務員發覺其
    為犯罪人前，即向至現場處理本件道路交通事故，尚不知肇
    事者為何人之臺南縣警察局善化分局警員供承其肇事犯罪，
    自首並接受裁判等情，有臺南縣警察局道路交通事故肇事人
    自首情形紀錄表1紙在卷可稽（見警卷第15頁），應依刑法
    第62條前段之規定減輕其刑。爰審酌被告未曾有前科紀錄，
    此有臺灣高等法院被告前案紀錄表在卷足憑，以及被告之品
    行、生活狀況、智識程度（高中畢業）、被害人黃佳柔因本
    件車禍所受之傷害、被告與告訴人雙方之過失情節、以及被
    告迄未能與被害人達成和解賠償損害等一切情狀，量處如主
    文所示之刑，並諭知如易科罰金之折算標準。
據上論斷，應依刑事訴訟法第273條之1第1項、第299條第1項前
段、刑法第284條第1項前段、第41條第1項前段、第62條前段，
刑法施行法第1條之1，判決如主文。
本案經檢察官吳坤城到庭執行職務。
中    華    民    國    100    年    1    月    19    日
                  刑事第十五庭  法  官  林福來
以上正本證明與原本無異。
如不服本判決應於收受本判決後10日內向本院提出上訴書狀，並
應敘述具體理由。其未敘述上訴理由者，應於上訴期間屆滿後20
日內向本院補提理由書狀（均須按他造當事人之人數附繕本）「
切勿逕送上級法院」。
                                書記官  李淑惠
中    華    民    國   100    年    1     月    20    日
附錄論罪科刑法條：
刑法第284條第1項：
因過失傷害人者，處6月以下有期徒刑、拘役或5百元以下罰金。